【裁判字號】    99,簡上,180
【裁判日期】    991011
【裁判案由】    傷害
【裁判全文】
臺灣基隆地方法院刑事判決             99年度簡上字第180號
上  訴  人
即  被  告  甲○○
上列上訴人即被告因傷害案件，不服本院基隆簡易庭99年度基簡
字第564 號，中華民國99年6 月15日第一審簡易判決（聲請簡易
判決處刑案號：臺灣基隆地方法院檢察署99年度偵字第738 號）
提起上訴，本院管轄之第二審合議庭判決如下：
    主  文
上訴駁回。
    事  實
一、戊○○（所犯傷害罪，業經本院99年度基簡字第564 號簡易
    判決判處拘役20日確定）、甲○○於民國99年1 月1 日16時
    許，在基隆市安樂區○○○路135 巷11之1 號夢幻森林卡拉
    OK店內飲酒，並與亦在該店內之丁○一同唱歌，適丁○之同
    居人丙○○至該店內找丁○，而與戊○○發生口角，戊○○
    憤而出手毆打丙○○，經丁○拉開，丁○即與丙○○跑至店
    外街道對面，丙○○乃取出手機欲報警，甲○○、戊○○適
    自店內走出見狀，竟共同基於傷害之犯意，2 人均徒手毆打
    丙○○，致丙○○受有頭部傷害併頭皮挫傷之傷害。
二、案經丙○○訴由基隆市警察局第四分局報請臺灣基隆地方法
    院檢察署檢察官偵查後聲請簡易判決處刑。
    理  由
壹、證據能力部分
    被告甲○○對於本判決所引用之下列各項證據方法之證據能
    力，於本院審理時均表示無意見，且於法院調查證據時，知
    有刑事訴訟法第159 條第1 項不得為證據之情形，亦未於言
    詞辯論終結前聲明異議，茲審酌該等言詞陳述及書面陳述作
    成時之情況，並無不宜作為證據之情事，依刑事訴訟法第15
    9 條之5 之規定，自得作為證據，合先敘明。
貳、實體事項
一、認定犯罪事實所憑之證據及理由：
    訊據被告甲○○否認有共同傷害之犯行，辯稱：伊沒有打丙○○，當時在店外是丙○○先揮手作勢要打伊，伊才拉住丙○○的手，隨後戊○○從伊後面衝過來，伊與戊○○、陳伯
    宏3 人就跌倒在地云云。
二、然查，上開犯罪事實，業經告訴人丙○○於警詢及偵審中迭
    次指訴綦詳（見偵查卷第10頁背面、36頁、本院99年9 月28
    日審判筆錄），並經在場證人丁○於警詢、偵審中證述在卷
    （見偵查卷第12頁背面、37頁、本院99年9 月28日審判筆錄
    ），復有診斷證明書附卷可稽。觀之告訴人丙○○、證人丁○歷次證述，苟非親身經歷，應無吻合一致之理，復佐以案
    發時係戊○○在店內先毆打告訴人丙○○，嗣在店外，亦係
    戊○○先毆打告訴人丙○○10餘拳，被告才接續毆打告訴人
    3 、4 拳，亦據告訴人丙○○於本院審理時證述在卷，可見
    告訴人丙○○主要係與戊○○發生衝突，而未與被告發生衝
    突，堪認告訴人丙○○、證人丁○應無誣陷被告之動機，況
    告訴人丙○○、證人丁○證述被告傷害之犯行，其法定刑度
    顯較誣告、偽證罪為輕，渠等應無虛構事實致己身涉重罪之
    理，從而，告訴人丙○○、證人丁○所述屬實，足以採信。
    至證人戊○○於本院審理時雖證述：當時在店外是丙○○先
    舉起手，甲○○才伸手要攔丙○○的手，伊以為丙○○要打
    甲○○，才又與丙○○發生拉扯，後來伊與甲○○、丙○○
    都倒地，伊當時有打丙○○頭部2 下，被告沒有毆打丙○○
    云云，衡酌證人戊○○與被告係從小認識且有往來之朋友，
    於本件攸關被告刑責之證詞難免偏頗，況其自承當時已酒醉
    ，而於其與被告、丙○○均倒地時，現場應屬混亂，能否注
    意到被告有無毆打丙○○，亦有可疑，是其證詞，尚無足取
    。又告訴人丙○○、證人丁○於本院審理時雖均證述當時在
    店內時，戊○○一直毆打丙○○頭部、上半身數分鐘，在店
    外時，被告、戊○○也一直毆打丙○○頭部、上半身等語，
    惟果告訴人丙○○接續慘遭毆打，按理其傷勢應非僅受有「
    頭部傷害併頭皮挫傷」之傷害，究其緣由應係告訴人丙○○
    、證人丁○誇大渲染，然渠等對於被告毆打丙○○之基本事
    實陳述，確與事實相合，已如前述，尚不得執此即認其全部
    指陳均為不可採，併此敘明。從而，被告上揭所辯，不足採
    信，被告犯行業已明確，應予依法論科。
三、核被告所為，係犯刑法第277 條第1 項之傷害罪。被告與戊○○就上開犯行，有犯意聯絡及行為分擔，為共同正犯。原
    審以被告犯罪事證明確，援引刑事訴訟法第449 條第1 項前
    段、第454 條第2 項，刑法第28條、第277 條第1 項、第41
    條第1 項前段，刑法施行法第1 條之1 第1 項、第2 項前段
    ，並審酌被告未以冷靜態度循理性途徑解決爭端，竟衍生肢
    體衝突，殊非可取，素行尚可，兼衡酌告訴人所受傷勢、被
    告與告訴人未達成和解等一切情狀，量處被告拘役10日，並
    諭知如易科罰金，以新臺幣1000元折算1 日，經核認事用法
    均無違誤，量刑亦屬妥適，應予維持。被告上訴意旨猶以前
    揭情詞否認犯行云云，指摘原判決不當，為無理由，應予駁
    回。
據上論斷，應依刑事訴訟法第455 條之1 第3 項、第364 條、第
368 條，判決如主文。
本案經檢察官乙○○到庭執行職務。
中    華    民    國    99    年    10    月    11    日
                  刑事第三庭  審判長法  官  陳志祥
                                    法  官  張庭妮
                                    法  官  黃梅淑
以上正本證明與原本無異。
本件判決不得上訴。
中    華    民    國    99    年    10    月    11    日
                                    書記官  丁妍君
附錄本案論罪科刑法條
中華民國刑法第277 條第1 項
傷害人之身體或健康者，處3 年以下有期徒刑、拘役或1000元以
下罰金。

司法院資訊處製作；財團法人民間司法改革基金會備份。
